臺灣嘉義地方法院民事判決  九十年度親字第三三號
    原      告    乙○○
                          送達.
    被      告    丁○○
    兼法定代理人  甲○○
右當事人間確認非婚生子女之訴事件，本院判決如左：
    主      文
確認被告丁○○（民國八十七年七月三十一日生）非原告之婚生子。
訴訟費用由被告負擔。
    事      實
甲、原告方面：
    一、聲明：如主文所示。
    二、陳述：原告與被告甲○○於民國八十二年三月二日結婚，惟已於八十八年三
        月十一日離婚，且因被告於八十四年四月間即離家出走，未與原告同居，嗣
        被告於八十七年七月三十一日產下一子即被告丁○○，因其受胎期間係於兩
        造婚姻關係存續中，遂受婚生推定為兩造之婚生子，但由於被告甲○○離家
        後，並未與原告同居，原告直至九十年一月間因「健康保險局」寄送繳費資
        料，始發現戶籍內，增加一位新生兒丁○○，因被告丁○○非自原告受胎，
        為此依法訴請判決如聲明。
    三、證據：提出戶籍謄本二份、出生證明書影本一份、親子血緣關係ＤＮＡ驗證
        報告書一份為證。
乙、被告方面：
    一、聲明：原告之訴駁回。
    二、陳述：被告丁○○確非被告自原告受胎所生之子。
     理      由
一、本件原告主張：其與被告甲○○於民國八十二年三月二日結婚，已於八十八年三
    月十一日離婚，惟在婚姻關係存續中，被告甲○○於八十七年七月三十一日產下
    一子即被告丁○○之事實，業據其提出戶籍謄本二份為證，自堪信為真實。又原
    告主張被告甲○○於八十四年四月間即離家出走，未與原告同居，被告丁○○非
    自原告受胎所生乙節，業據本院囑託財團法人天主教聖馬爾定醫院鑑定兩造間血
    緣關係之結果，認定「乙○○與丁○○間不存有血緣關係」，有該醫院親子血緣
    關係ＤＮＡ驗證報告書在卷可稽，復為兩造所不爭執，原告主張之上開事實，自
    堪信為真實。
二、按民法第一千零六十三條第一項推定之婚生子女，如夫妻之一方能證明妻非自夫
    受始者，得於知悉子女出生之日起，一年內提起否認之訴，同條第二項定有明文
    。查被告甲○○受胎生下被告丁○○，既係在其與原告婚姻關係存續中，則依法
    自應推定被告丁○○為原告與被告甲○○之婚生子，然被告受胎懷有丁○○並未
    與原告同居，即非自原告受胎。又被告甲○○生下被告丁○○時並未告知原告，
    原告係遲至九十年一月間始發現戶籍資料上有申辦丁○○之出生登記等情，有戶
    籍資料在卷足參，復為被告所不爭執，自堪信為真實，準此，原告於知悉被告丁
    ○○出生之日起一年內提起本件訴訟（九十年六月五日提起訴訟，有法院收件章
    可按），於法洵屬有據，應予准許。
三、據上論結，本件原告之訴為有理由，並依民事訴訟法第八十五條第一項前段、第
    七十八條判決如主文
中      華      民      國    九十一    年      五      月    三十一    日
~B臺灣嘉義地方法院家事法庭
~B    法  官  李文輝
右為正本係照原本作成
如對本判決上訴須於判決送達後廿日內向本院提出上訴狀
中      華      民      國    九十一    年      五      月    二十七    日
~B    書記官  楊福源
